臺灣花蓮地方法院民事判決　九十三年度訴字第一一八號
　　原　　　告　甲○○
　　被　　　告　丙○○
　　被　　　告　乙○○
右當事人間請求損害賠償事件，本院判決如左：
    主    文
被告應連帶給付原告新台幣伍拾萬元，並自九十三年五月十五日起至清償日止，按年
息百分之五計算之利息。
訴訟費用由被告連帶負擔。
本判決第一項於原告以新台幣壹拾伍萬元供擔保後，得假執行。
    事    實
甲、原告方面：
  一、聲明：被告應給付原告新台幣伍拾萬元，並自九十三年五月十五日起至清償日
　　　　　　止，按年息百分之五計算之利息。並願供擔保請准為假執行之宣告。
　　（原告起訴狀原請求壹佰伍拾萬元，九十三年九月二日當庭減縮為伍拾萬元）。
  二、陳述：
    １、被告丙○○為原告甲○○之妻子，被告乙○○明知其情，卻於九十年間起與
        之通姦，被告丙○○因此於九十一年九月十八日產下一女溫惠如；九十二年
        三月間為原告發現被告二人不尋常，將溫惠如檢體送驗ＤＮＡ鑑定始確認上
        情。該部分經檢察官提起公訴，並經法院判決確定（貴院九三年玉簡二五號
        刑事判決）。
    ２、被告二人為共同侵權行為，依法應負連帶賠償責任，故依民法第一八四條第
        一項前段、第一九五條第一項、第一八五條第一項前段，並參酌最高法院五
        五年台上二０五三號裁判（通姦足以破壞夫妻間之共同生活，對於配偶之他
        方應構成共同侵權行為），而請求之。
    ３、原告居於民風純樸之花蓮縣富里鄉，民居來往密切，被告丙○○竟與原告毗
        鄰之被告乙○○通姦並雙雙離家出走，至原告無顏面家鄉父老，精神上嚴重
        受創，而請求非財產上損害賠償，新台幣伍拾萬元，並自九十三年五月十五
        日起至清償日止，按年息百分之五計算之利息。
  三、證據：提出刑事判決書為證。
乙、被告二人方面：
  一、均聲明：駁回原告之訴。
  二、陳述：
    １、均自認原告所主張侵權行為（通姦生子）之事實。但認為賠償金額過高，如
        果要賠償也要分期付款。
    ２、被告丙○○並稱：目前無業中，之前在工廠月薪一萬八千元，因為生病要休
        養三個月，現在與姊姊同住，而且要扶養小孩。
    ３、被告乙○○另稱：目前在搬家公司上班，月薪約一萬八千元，目前沒有與丙
        ○○在一起，小孩由丙○○扶養我也沒有協助。
    理    由
一、本件原告主張：被告二人通姦生子之事實，致原告身受精神上之痛苦，刑事部份
    經判處徒刑之事實，業據其提出本院九十三年度玉簡字第二五號刑事判決書為證
    ，被告二人就通姦生子部分，亦均自認該事實之存在，原告所主張隻事實應可信
    為真正。
二、按民法第一百八十四條第一項前段規定，以權利之侵害為侵權行為要件之一，故
    有謂非侵害既存法律體系所明認之權利，不構成侵權行為。惟同法條後段規定，
    故意以背於善良風俗之方法加害於他人者，亦同。則侵權行為係指違法以及不當
    加損害於他人之行為而言，至於侵害係何權利，要非所問。而所謂違法以及不當
    ，不僅限於侵害法律明定之權利，即違反保護個人法益之法規，或廣泛悖反規律
    社會生活之根本原理的公序良俗者，亦同。通姦之足以破壞夫妻間之共同生活而
    非法之所許，此從公序良俗之觀點可得斷言，不問所侵害係何權利，對於配偶之
    他方應構成共同侵權行為。婚姻係以夫妻之共同生活為其目的，配偶應互相協力
    保持其共同生活之圓滿安全及幸福，而夫妻互守誠實，係為確保其共同生活之圓
    滿安全及幸福之必要條件，故應解為配偶因婚姻契約而互負誠實之義務，配偶之
    一方行為不誠實，破壞共同生活之圓滿安全及幸福者，即為違反因婚姻契約之義
    務而侵害他方之權利（參見最高法院五五年台上二０五三號判例）。
三、被告二人共同不法侵害原告之權利，既經認定，對原告精神上之損害，自應負連
    帶賠償責任。查原告與被告丙○○居於民風純樸之花蓮縣富里鄉，民居來往密切
    ，被告丙○○竟與原告毗鄰之被告乙○○通姦並雙雙離家出走，至原告無顏面家
    鄉父老，精神上必受相當之上傷害，況通姦時間長達三年，又另有生子之事實隱
    瞞原告，本院斟酌實際情況，及兩造之身分、地位，原告請求非財產上損害賠償
    ，新台幣伍拾萬元，並自九十三年五月十五日起至清償日止，按年息百分之五計
    算之利息，應為適當而有理由。原告陳明願供擔保，聲請宣告假執行，核無不合
    ，爰酌定相當之擔保金額宣告之。
四、據上論結，本件原告之訴為有理由，依民事訴訟法第七十八條、第八十五條第二
    項、第三百九十條第二項，判決如主文。
中　　　華　　　民　　　國　　九十三　　年　　　九　　　月　　　二十　　日
　　　　　　　　　　　　　　　　臺灣花蓮地方法院民事庭
~B法　　　官　陳心弘
右為正本，係照原本作成。
如對本判決不服，應於送達後廿日內，向本院提出上訴狀（應抄附繕本）。
~B法院書記官　黃金定
中　　　華　　　民　　　國　　九十三　　年　　　九　　　月　　 二十　　 日
